【裁判字號】    89,訴,721
【裁判日期】    890629
【裁判案由】    毒品危害防制條例
【裁判全文】
臺灣高雄地方法院刑事判決                          八十九年度訴字第七二一號
    公  訴  人  臺灣高雄地方法院檢察署檢察官
    被      告  乙○○
    選任辯護人  楊昌禧
                黃建雄
                唐小菁
右列被告因毒品危害防制條例案件，經檢察官提起公訴（八十九年度偵字第一八○四
號），甲○判決如左：
    主  文
乙○○無罪。
    理  由
一、公訴意旨略以：被告乙○○與丙○○（另案以販賣毒品罪，經甲○判處有期徒刑
    七年八月，尚未確定）基於犯意之聯絡，於民國八十九年一月十一日十七時三十
    分許，共同意圖販賣第二級毒品安非他命予不特定人在高雄市○○區○○路一八
    一巷口車號Ｄ七－一三一一自小客車，共同持有安非他命一小包（毛重一‧二七
    公克）為警查獲，旋於同日二十時三十分許，在高雄縣大社鄉○○街十六巷二十
    號，在丙○○住處為警查獲，並扣得電子磅秤一台、夾鏈袋八十個、金項鏈（二
    錢重）、安非他命（四十四點六公克）一包、安非他命三小包（三‧二七公克）
    、安非他命二小包（三‧二六公克）、安非他命三小包（三‧二二公克），因認
    被告乙○○涉犯毒品危害防制條例第五條第二項之罪嫌云云。
二、按犯罪事實應依證據認定之，無證據不得推定其犯罪事實；不能證明被告犯罪者
    ，應諭知無罪之判決，刑事訴訟法第一百五十四條、第三百零一條第一項分別定
    有明文。又刑事訴訟法上所謂認定犯罪事實之證據，係指足以認定被告確有犯罪
    行為之積極證據而言，該項證據自須適合於被告犯罪事實之認定，始得採為斷罪
    資料；事實之認定，應憑證據，如未能發現相當證據，或證據不足以證明，自不
    能以推測或擬制之方法，以為裁判基礎（見最高法院二十九年上字第三一○五號
    、四十年臺上字第八六號判例參照）。
三、本件公訴人認被告涉犯上開犯行，無非是以被告乙○○與丙○○在車牌Ｄ七－一
    三一一號自小客車上，共同為警查獲毒品安非他命一包（毛重一‧二七公克），
    隨即又於丙○○住處查獲其與被告合買之安非他命共五四‧○三公克、夾鏈袋八
    十個、電子秤一台等物，為主要論據。訊之被告乙○○堅決否認有何意圖販賣而
    持有第二級毒品之犯行，辯稱：車牌Ｄ七－一三一一號自小客車係丙○○所有，
    因丙○○幫伊搬家之故，始於右揭時地為警查獲車上有安非他命一包（毛重一‧
    二七公克），該包安非他命係丙○○所有，伊不知情，而於丙○○住處查獲之物
    品均係丙○○所有，金項鍊一條係伊交予丙○○以抵償伊向丙○○購買安非他命
    所積欠之款項等語。
四、經查：
  （一）證人丙○○於右揭時地因駕駛其所有之上開車牌Ｄ七－一三一一號自用小客
        車搭載被告，為警查獲車上有第二級毒品安非他命一包（毛重一‧二七公克
        ）之情，已據被告、證人丙○○分別於警訊及偵審中陳述在卷，且有車籍作
        業系統－查詢認可資料一紙附卷可稽，至證人丙○○雖於警訊及偵查中均否
        認該扣案之安非他命係其所有，惟其已於甲○調查時坦承甚明（見甲○八十
        九年五月三日訊問筆錄），參以被告迭於警訊及偵審中堅決否認該安非他命
        非其所有，且該安非他命又係在證人丙○○所有之上開車輛內查獲等情，足
        認證人丙○○於甲○調查時所述應可採信，公訴人以被告與證人丙○○在丙
        ○○所有之上開車輛內共同為警查獲毒品安非他命一包（毛重一‧二七公克
        ），遽予推認該安非他命為被告與證人丙○○共同意圖販賣而持有之安非他
        命，尚嫌速斷。
  （二）又警方隨即於八十九年一月十一日晚上八時三十分許，前往丙○○上開住處
        搜索，並查獲電子磅秤一台、夾鏈袋八十個、金項鏈（二錢重）、安非他命
        （四十四點六公克）一包、安非他命三小包（每包重約三‧二七公克）、安
        非他命二小包（每包重約三‧二六公克）、安非他命三小包（每包重約三‧
        二二公克）等物之情，亦據被告、證人丙○○分別於警訊及偵審中陳明在卷
        ，且有高雄市政府警察局楠梓分局執行逕行搜索結果報告書及搜索扣押證明
        筆錄各一件在卷可查，證人丙○○固於偵審中陳稱該等物品係伊與被告各出
        新臺幣（下同）一萬元合買云云（見偵查卷第八頁反面、甲○八十九年五月
        三日訊問筆錄），惟該等物品係證人丙○○所有，迭據被告於警訊及偵審中
        供承在卷，且證人丙○○亦於警訊時自承：「警方在我家查扣的東西都是我
        的沒錯」（見警卷第五頁）等語甚明，至被告固曾於偵查中供稱伊共出一萬
        元，丙○○也出一萬元，要一起買安非他命等語（見偵查卷第七頁反面），
        然其該次係陳稱：「（問：向丙○○買安幾次？）買一次，在他家買一萬元
        之安非他命，我給他五千元及給一塊金子（被警察查扣了）尚欠他三千元，
        共一萬元，丙○○也出一萬元，要一起買安非他命，要買一兩」、「（問：
        你是跟他一起合買或是向他買？）他叫我和他一起合買」等語（見偵查卷第
        七頁反面），並未明確供承係與證人丙○○共同合買安非他命，況其又於八
        十九年三月七日檢察官訊問時供承：「蔡某叫我不要說跟他買的，是我們一
        起合買的」等語在卷（見偵查卷第三十六頁反面），再參以該等物品均在證
        人丙○○上開住處查獲，自難僅憑證人丙○○於偵審中所述及被告前開並未
        明確供承二人合買之陳述，遽認該等物品係被告與證人丙○○共同合買，公
        訴人率以推論該等扣案物品係被告與證人共同合買，亦有未洽。況本件被告
        與證人丙○○係同時為警查獲，而公訴人於八十九年一月二十日以八十九年
        度偵字第一八○三號就本案證人丙○○販賣第二級毒品予本案被告之犯行提
        起公訴，並經甲○於八十九年六月十三日以八十九年度訴字第三○九號判決
        丙○○連續販賣第二級毒品罪（尚未確定），有各該起訴書及刑事判決書各
        一件附卷可稽，公訴人既以上開扣案物品為佐證，認證人丙○○有販賣第二
        級毒品之犯行，且本案被告即係向證人丙○○購買第二級毒品之人，又以上
        開扣案物品為憑，推認本案被告係與證人丙○○共同意圖販賣而持有扣案之
        安非他命，顯相矛盾，而無足採信。
  （三）綜上所述，被告所辯，洵屬非虛，此外，復查無其他積極證據，足資證明被
        告確有意圖販賣而持有安非他命之犯行，自屬不能證明犯罪，應為無罪判決
        之諭知。
據上論斷，應依刑事訴訟法第三百零一條第一項，判決如主文。
中      華      民      國    八十九     年     六      月    二十九    日
                                  臺灣高雄地方法院刑事庭
                                      法  官  李麗珠
右正本證明與原本無異。
如不服本判決，應於判決送達後十日內，向甲○提出上訴狀。
                                      書記官  簡鴻雅
中      華      民      國    八十九     年     六      月    二十九    日


司法院資訊處製作；財團法人民間司法改革基金會備份。
